臺灣臺中地方法院刑事判決　　　　　 94年度中簡上字第347號
　　上　訴　人　臺灣臺中地方法院檢察署檢察官
　　上　訴　人
　　即　被　告　乙○○
上列上訴人因被告傷害案件，不服本院臺中簡易庭九十四年度中
簡字第九一七號中華民國九十四年四月十九日第一審簡易判決（
聲請簡易判決處刑案號：九十三年度偵字第一八八五六號），提
起上訴，本院管轄第二審之合議庭判決如下：
    主  文
上訴駁回。
    犯罪事實
一、乙○○與丁○○互有認識，乙○○與甲○○亦互有認識，緣
    於民國九十四年四月二日之前數日，甲○○經過丁○○所擺
    設的按摩攤位時，丁○○向甲○○以開玩笑口吻告以：要拿
    錢給乙○○放利息時，要小心一點等語，經甲○○轉知予乙○○後，乙○○因而心生不滿，於九十四年四月二日晚上六
    時四十分許，至丁○○位於台中市○○街與公園路路口騎樓
    之攤位處與丁○○理論，並發生爭吵，詎乙○○竟基於傷害
    之犯意，先將丁○○推倒，並徒手毆打丁○○臉部，致丁○○因此受有臉部二乘一公分瘀傷之傷害。
二、案經丁○○訴由臺灣臺中地方法院檢察署檢察官偵查後聲請
    簡易判決處刑。
    理  由
一、訊據被告即上訴人乙○○固坦承其有於前揭時、地，與丁○○在聊天，惟矢口否認涉有公訴人所指之傷害犯行，辯稱：
    其並未以甲○○之事與之理論，也沒有傷害丁○○，他的傷
    是如何而來其並不清楚等語。經查：被告乙○○因上揭情事
    ，而於上揭時地與告訴人丁○○理論，並發生爭吵，先將丁○○推倒，並以手毆打丁○○臉部，致丁○○因此受有臉部
    二乘一公分瘀傷之傷害等情，已據證人丁○○證述在卷，並
    經證人莊樹基於偵查中證稱：當天丁○○因為殘障，坐在椅
    子幫我按摩，乙○○和丁○○之前先爭吵，後來乙○○走過
    來動手把丁○○的椅子拌倒，丁○○倒在地上，乙○○就打
    丁○○耳光等語相符。被告雖辯以其未以甲○○之事與證人
    丁○○理論云云，惟證人甲○○已證稱：丁○○確有向其以
    開玩笑口吻告以：要拿錢給乙○○放利息時，要小心一點等
    語，可見證人丁○○證稱乙○○以此與之理論，應非空穴來
    風而可採信，另證人莊樹基與被告間並無任何仇隙，其並無
    任何誣指之動機存在，況其證述與證人丁○○相符，並有澄
    清醫院診斷書附卷可稽，在在顯示證人丁○○、莊樹基上揭
    證述可信。雖證人甲○○證稱：其只有看到丁○○與乙○○
    在聊天，並沒有看到任何客人，其等二人也沒有動手動腳的
    情形等語，證人張炳煌、丙○○亦證稱：未看到被告有打丁○○的情形等語，惟查，被告毆打丁○○的時間甚短，上揭
    證人張炳煌、丙○○距丁○○的攤位均有一定距離，不若證
    人莊樹基是親自在現場之人，且當時天色已暗亦據證人丙○○證述在卷，其等無法目賭為時甚短的傷害犯行，要屬可能
    ，是其等二人之證述，自不足為被告有利之認定；另外，證
    人甲○○證稱：只有丁○○與乙○○在聊天，並無他人云云
    ，一則丁○○現場的攤位擺設係如偵查卷三七、三八頁所示
    ，而有一段距離且適在轉彎處，證人甲○○其時身處的位置
    是否能看到已非無疑？況其時天色昏暗，且證人丙○○證稱
    ：後來乙○○向我說椅子是丁○○自己丟的，邊走邊離開，
    其並未注意有無甲○○等語，亦未如證人甲○○所證稱：後
    來乙○○走過來，和我一起說話等語，則證人甲○○上揭證
    述顯與事理不盡相合，自不足採信。綜上所述，被告所辯，
    顯係卸責之詞，不足採信。本案事證明確，被告上開犯行，
    堪予認定。
二、核被告所為，係犯刑法第二百七十七條第一項之傷害罪。公
    訴人據告訴人請求而提起上訴之意旨固以：被告迄未和解，
    原審未斟酌被告犯罪後之態度，量刑過輕等語；惟查，被告
    於原審時否認犯行，被告犯罪後之態度不佳，及尚未賠償告
    訴人之情狀，原即顯現於原審案卷中，當已為原審量刑時所
    審酌，尚難以此指摘原審量刑有何不當之處。末按，量刑輕
    重係屬事實審法院得依職權自由裁量之事項，苟已斟酌刑法
    第五十七條各款所列情狀而未逾越法定刑度，不得遽指為違
    法（最高法院七十二年臺上字第六六九六號、七十五年臺上
    字第七○三三號判例意旨參照）；且在同一犯罪事實與情節
    ，如別無其他加重或減輕之原因，下級審量定之刑，亦無過
    重或失輕之不當情形，則上級審法院對下級審法院之職權行
    使，原則上應予尊重（參最高法院八十五年度臺上字第二四
    四六號裁判意旨）。另外，被告雖矢口否認犯行，惟其犯行
    ，已如前述。從而，原審以被告罪證明確，適用刑法第二百
    七十七條第一項、第四十一條第一項前段，罰金罰鍰提高標
    準條例第一條前段、第二條之規定，判處被告拘役貳拾日，
    如易科罰金，以三百元折算一日，經核其認事用法及量刑，
    並無違法及不當之處，應予維持。是上訴人之上訴均屬無理
    由，尚屬無據，應予駁回。
據上論斷，應依刑事訴訟法第四百五十五條之一第三項、第一項
、第三百六十八條，判決如主文。
中　　華　　民　　國　 　94　　年　　9　　月　　22　　日
                    臺灣臺中地方法院刑事第三庭
                        審判長法  官  張靜琪
                              法  官  郭妙俐
                              法  官  吳進發
以上正本證明與原本無異。
不得上訴。
　　　　　　　　　　　　　　　書記官  李國敬
中　　華　　民　　國　 　94　　年　　9　　月　　22　　日
